# 关于通过持有项目公司股权间接享受土地增值收益的会计处理

提问人：coyochung 时间：2017-09-26 13:29:26
《瑞华研究》案例3-1-61中，“A公司取得一块土地（以项目公司股权为法律上的表现形式，不直接持有土地）后，通过提供方案设计、项目管理等服务使该土地升值，然后通过出售土地实现相应的升值收益。其收益的来源应主要包括三部分：（ 1 ）该期间内该土地（裸地）的自然升值；（ 2 ）通过提供方案设计、项目管理等服务使土地的附加值提升；（ 3 ）项目管理服务等劳务性质的收入。
”，A公司基于提供方案设计、项目管理服务收取的是劳务性质的收入，作如下处理： A、如果提供的劳务公允价值能够可靠取得，借记“长期股权投资——项目公司”，贷记“营业收入”；项目公司应根据接受劳务的公允价值，借记“开发成本”等相关科目，贷记“资本公积”。 B、如果这部分劳务的公允价值不能可靠确定，则 A 公司不确认相关的营业收入。如果针对此项劳务的提供，A 公司发生了可直接归属的成本的，则可将此类成本借记“长期股权投资——项目公司”。
我不太清楚为什么是借记长投呢，是表明A公司相当于以劳务出资吗？

回答人：chenyiwei
可以这样理解。相当于A公司以劳务和管理服务等可以增加该企业价值的资源对企业增资。虽然在《公司法》和《公司登记管理条例》的规定中禁止以劳务出资，但就其经济实质而言，仍然是对被投资企业的一项资本性投入（可以理解为类似于先就所提供的此类劳务按市场公允价格收取服务费，再以该服务费对应的现金向被投资企业进行资本性投入，增加被投资企业的资本公积）。